臺灣臺北地方法院民事判決
109年度勞訴字第450號
原      告  王少杉

訴訟代理人  羅文謹律師（法扶律師）
被      告  華南商業銀行股份有限公司

法定代理人  張雲鵬
訴訟代理人  沈以軒律師
            陳建同律師
            張雲翔律師
上列當事人間確認僱傭關係等事件，本院於民國110年10月13日
言詞辯論終結，判決如下：
    主  文
原告之訴及其假執行之聲請均駁回。
訴訟費用由原告負擔。
    事實及理由
壹、程序方面：
一、按確認法律關係之訴，非原告有即受確認判決之法律上利益
    者，不得提起之，民事訴訟法第247條第1項前段定有明文。
    所謂即受確認判決之法律上利益，係指法律關係之存否不明
    確，原告主觀上認其在法律上之地位有不安之狀態存在，且
    此種不安之狀態，能以確認判決將之除去者而言，若縱經法
    院判決確認，亦不能除去其不安之狀態者，即難認有受確認
    判決之法律上利益（最高法院52年台上字第1237號、52年台
    上字第1240號裁判要旨參照）。本件原告主張兩造間僱傭關
    係存在，為被告所否認，則兩造間僱傭關係之存否即屬不明
    確，原告主觀上認其在私法上之地位有受侵害之危險，而該
    不安之狀態，得以本判決除去之，按諸上開說明，原告應有
    受確認判決之法律上利益，得提起本件確認之訴。
貳、實體方面：
一、原告起訴主張：
（一）緣伊自民國106年12月5日起受僱於被告公司，並於被告公
      司之台大分行擔任理財專員（下稱理專）。於108年1月10
      日被告公司台大分行直屬主管王美雲（以下逕稱其名）將
      行內保險活動應發給伊之獎金挪為公款使用，伊就此多次
      與服務單位反映，嗣伊於108年8月15日即被調職至被告公
      司之南京東路分行擔任理專。伊被調職後，證人即被告公
      司南京東路分行主管葉芬媄（以下逕稱其名）有分派行內
      客戶予各理專不均之情形，其將行內客戶劃歸特定理專，
      使自己得以與其共享獎金並獨佔分行資源，且伊調職到被
      告公司南京東路分行後即多次遭到葉芬媄言行舉止之侮辱
      霸凌，伊亦受此影響而有重度憂鬱症，原告有向被告公司
      企業工會反映，並申請調動服務單位，被告公司人資單位
      雖於109年7月9日以電子郵件表示伊所言屬實，惟又於同
      年月17日以伊工作表現不佳不能勝任工作為由，依勞動基
      準法（下稱勞基法）第11條第5款規定終止兩造間勞動契
      約，並要求伊提供勞務至109年7月28日即可。伊因認為被
      告公司終止兩造間勞動契約不合法，被告公司又不願伊繼
      續提供勞務，乃於108年8月5日聲請勞資爭議調解，惟兩
      造於109年8月31日勞資爭議調解不成立。
（二）被告公司認定伊不能勝任工作之情事，無非係依據華南商
      業銀行理財人員及資深理財輔導人員退場機制實施要點（
      下稱系爭實施要點）第3條規定，以伊連續兩季未達當季
      手續費收入季目標門檻分數之60﹪而終止勞動契約，惟被
      告公司僅以手續費收入業績作為評斷理專工作能力之唯一
      標準，參照臺灣高等法院102年度重勞上字第13號判決意
      旨，其做法不僅有失公平，且不足以據為評斷伊是否勝任
      理專職務之標準，況伊於任職被告公司前即已具備豐富理
      專職場經驗，更有定期參與理財課程並取得相關證書；10
      6年12月5日任職被告公司後亦曾獲取保險行銷獎金，且各
      季皆有達到被告公司手續費收入業績標準，而伊109年1、
      2季雖未達被告公司手續費收入業績標準，惟此係因伊於1
      08年8月15日遭被告公司從台大分行調職到南京東路分行
      ，而新分行行內客戶已由行內主管及舊有理專管理，有分
      配不均之情形，故伊需另行尋找業績來源，仍需時間適應
      調整，又因伊調職新單位後，即屢遭分行主管以言行羞辱
      霸凌，而有重度憂鬱症，故自109年5月中旬起請病假在家
      休養約1個半月，如此自會影響伊當月手續費收入業績，
      然被告公司未深入瞭解伊無法達成績效之原因為何？並積
      極對伊督促、輔導、訓練，使伊能達成績效目標，或對伊
      未能達成績效目標之原因，要求伊提出改善計晝，或採取
      懲處如降級、減薪、調職等手段，伊若仍未改善，方得考
      慮採取解僱之方式為之，此乃解僱最後手段性原則，被告
      公司捨此不為，以伊未能達成109年第1、2季績效目標為
      由，在未給予伊任何改善機會下而逕予解僱，有違解僱最
      後手段性原則，是被告公司以勞基法第11條第5款不能勝
      任工作之事由終止兩造間勞動關係，自非合法，而其已自
      109年7月29日起拒絕受領伊勞務，自應負受領遲延之責，
      且被告公司受領遲延後，亦未再對伊表示受領勞務之意或
      就受領給付為必要之協力，則伊自得依兩造間勞動契約之
      約定、民法第487條、勞基法第22條第2項規定，請求被告
      公司自109年7月29日起至復職日止，按月給付伊65,992元
      之工資等語。
（三）聲明：
　 1、確認兩造間僱傭關係存在；
   2、被告應自109年7月29日起至原告復職之日止，按月於每月
      10日給付原告65,992元，暨自各期應給付日之次日起至清
      償日止，按週年利率5%計算之利息；
   3、願供擔保，請准宣告假執行。
二、被告抗辯略以：
（一）伊公司財富管理部依107年7月6日財資字第1070059319號
      函知伊公司所屬台大分行推出第3季保險專屬商品「中國
      人壽好事華升利率變動型終身壽險」行銷活動暨獎勵辦法
      ，台大分行亦於活動期間達成分行目標，而於107年10月
      晨會中公開表揚原告並核發8,400元獎勵金，復再於108年
      1月24日以轉帳方式發放21,100元之獎勵金予原告，故伊
      公司實已於該項活動中核發給原告共計29,500元之獎勵金
      ，原告空言指謫伊公司所屬台大分行主管將行內保險活動
      應發給原告之獎金挪為公款使用，實屬無稽。又原告稱伊
      公司所屬南京東路分行主管將行內客戶劃歸特定理專人員
      等分派不均之情形云云，伊公司予以否認之，蓋伊公司所
      屬分行主管本即有分派不同客戶予理專之權限，故原告所
      陳全憑流言蜚語，實無足採。再原告稱其多次反應伊公司
      所屬台大分行主管於108年1月10日將行內保險活動應發給
      原告之獎金挪為公款使用，其後即被調職至南京東路分行
      擔任理專云云，實則，當時之所以將原告自台大分行調職
      至南京東路分行之原因，係考量原告與台大分行之同事間
      相處不睦又時常發生言語衝突，且原告整體績效達成率相
      較於其他同仁仍有所不足，伊公司方將原告調任至南京東
      路分行。
（二）原告主張其調任至伊公司所屬南京東路分行後遭主管霸凌
      云云，實則原告自始至終均未循伊公司內部管道提出申訴
      ，伊公司無從知悉並調查是否有職場霸凌乙事。至於原告
      提出與訴外人即伊公司企業工會人員陳映如（以下逕稱其
      名）聯繫之電子郵件紀錄，基於陳映如係伊公司企業工會
      聘僱之員工，原告與陳映如間前揭電子郵件之往來並不當
      然等同伊公司已知悉該等情事，且綜觀電子郵件之內容，
      僅為陳映如單方面轉述伊公司企業工會理事長之作為，並
      無足認原告遭受主管霸凌乙事屬實，故原告之主張顯非事
      實。
（三）依勞基法第11條第5款規定及最高法院86年度台上字第688
      號、98年度台上字第1198號判決意旨，倘勞工客觀上之能
      力、學識或品行無法達成雇主對於聘任職務所需標準，且
      主觀上有能力為之卻不願為之，勞工所提供之勞務內容顯
      已無法達成勞雇雙方簽訂勞動契約所欲達成之經濟目的，
      雇主即得認定勞工不能勝任工作。而原告擔任理專期間，
      發生諸多不能勝任工作之情事，主觀上尚有言行舉止偏激
      且故意違抗主管勸導且經指正仍不願改善之情事，是原告
      所提供之勞務，已無法達到伊公司透過勞動契約所欲達成
      之客觀合理經濟目的，伊公司依系爭實施要點與勞基法第
      11條第5款終止兩造間勞動契約，應屬有據：
　 1、108年上半年原告在伊公司所屬台大分行擔任理專期間，
      王美雲於員工平時考核紀錄「二、上半年度直屬主管對員
      工平時考核紀錄」仍須加強之處即記載「…與同事和睦相
      處並遵守工作規則」（日期7/3)，再經與原告評核晤談紀
      錄「五、直屬主管與員工「年度評核晤談」紀錄」顯示，
      主管就原告該年度目標達成狀況與總評語係要求原告應「
      努力達成分行理財目標」，並經原告簽名確認，理由即在
      於原告108年上半年對全單位年度目標之貢獻以及對所屬
      分行部門之貢獻均遭直屬主管總評為「需提升」，且原告
      之整體表現亦為分行總排名人數之最末位。
　 2、108年下半年原告調任至伊公司所屬南京東路分行後，葉
      芬媄於108年員工年度績效管理評核表中之員工平時考核
      紀錄「四、下半年度直屬主管對員工平時考核紀錄」之處
      即記載「與同仁和睦相處，加強業績達成及團隊合作」（
      日期9/26），再經與原告評核晤談紀錄「五、直屬主管與
      員工『年度評核晤談』紀錄」顯示，原告從台大分行轉任至
      南京東路分行後之手續費收入達成率僅有27.5%，業績落
      後理專設定之目標甚多，並經原告簽名確認，足徵原告於
      108年度上半年時起，其業績目標係遭主管一再提醒需加
      以提升，且其亦時常與同事間相處不睦多有言語衝突，惟
      直至108年度下半年仍未有顯著之改善。
　 3、109年第一季時起，葉芬媄於109年員工年度績效管理評核
      表中即陸續記載需加強「業績達成，開發客戶」（日期3/
      18），且經原告簽名確認；「理財人員甲○○行銷前未經查
      證了解客戶正確資料恐造成銀行不良形象」、「其平日不
      服從指導且缺乏團隊精神，嚴重影響本行業務推展」、「
      未遵循理財人員業務行為規範及準則」（日期4/16），惟
      原告本次拒絕簽名；「業績低下，第一季達成率9.5%，16
      7,102元，目標1,755,000元，脾氣暴躁，缺乏團隊及敬業
      精神」（日期5/13），並經原告簽名確認。
　 4、另就上述葉芬媄考核原告工作表現並與其面談所具體指出
      之業績達成率不彰、主觀工作態度及不服從指導之缺失，
      亦曾要求原告應於晨會時提出業績改善方案，惟原告仍拒
      不配合，在在彰顯其並無改善之意願，致使主管無法於此
      一績效輔導改善階段為有效之協助，以原告主觀上不願忠
      誠履行勞務之態度，伊公司已難期待透過勞動契約所欲達
      成之客觀合理經濟目的，是伊公司實已盡解僱最後手段性
      原則，始與原告終止兩造間之勞動契約。
　 5、伊公司理財部109年3月、4月員工平時考核檢視表亦將原
      告列屬「考核異常之對象」，理由即在於原告經常不滿主
      管之要求且態度惡劣破壞團隊氣氛，復經主管要求改善仍
      不服指導且態度不友善；另外，上班時間幾乎不做訪談，
      且曾於客戶來行辦理公事時，言行舉止偏激、不服從指導
      ，足徵伊公司係以原告109年度任職期間主觀工作態度及
      客觀工作表現綜合評斷是否符合伊公司之要求，並非僅以
      手續費收入業績作為評斷理專工作能力之唯一標準，故原
      告對此之主張顯有所誤解。
（四）原告固稱伊公司僅以手續費收入業績作為評斷理專工作能
      力之唯一標準，且以原告未能達成109年第1、2季績效目
      標為由，在未給予原告任何改善機會下逕予解僱，有違解
      僱最後手段性原則云云，然觀諸108年度、109年度伊公司
      所屬分行臚列之原告年度考核缺失事項，於任職期間持續
      出現業績未達成目標、未遵循理專業務行為規範及準則、
      經常不滿主管之要求且態度惡劣破壞團隊之氣氛等情事，
      除客觀上顯然違反忠誠履行勞務給付之義務，亦全然未具
      備理專之應有能力，甚且於經直屬主管多次指正輔導後仍
      無改善意願，並與同仁間相處不睦，主觀上實無為伊公司
      忠誠履行勞務之意願，在在影響兩造間之信賴關係、忠誠
      義務，是伊公司乃依勞基法第11條第5款規定終止與原告
      間勞動契約。
（五）依最高法院95年度台上字第2720號、96年度台上字第1921
      號判決意旨，雇主應有告知勞工解僱事由之義務，且不得
      隨意改列其解僱事由，惟前開所稱「改列解僱事由」，應
      係指雇主不得就原先已於解僱通知書上選定「勞基法上所
      規定之事由」再變更為其他之事由，其目的即在於保障勞
      工可明確知悉其所面臨之法律關係變動。而原告擔任理專
      期間，客觀上即已發生諸多不能勝任工作之情事，主觀上
      尚有言行舉止偏激且故意違抗主管勸導且經指正仍不願改
      善之情事，此可由分行主管就原告108年、109年員工年度
      績效管理評核表「業績目標之達成」、「手續費收入之達
      成率」、「與同事和睦相處」及「服從主管指導及工作規
      則」等情事臚列為年度考核缺失事項，且已與原告多次進
      行面談督導而未見任何改善據以認定，原告所提供之勞務
      ，實已無法達到伊公司透過勞動契約所欲達成之客觀合理
      經濟目的，故伊公司乃依系爭實施要點與勞基法第11條第
      5款規定終止兩造間勞動契約，且伊公司臚列原告「業績
      目標之達成」、「手續費收入之達成率」、「與同事和睦
      相處」及「服從主管指導及工作規則」等缺失，自始即涵
      蓋於勞基法第11條第5款「勞工對於所擔任之工作確不能
      勝任」事由之評價，伊公司並無再增加或改列其他勞基法
      上解僱事由，故原告所稱伊公司臨訟改列其他解僱事由云
      云，顯無可採。
（六）又如本院認兩造間之僱傭契約因伊公司資遣不合法而繼續
      存在，伊公司自無給付原告資遣費111,047元之義務，故
      得就原告無法律上原因受領111,047元之部分依民法第334
      條、第335條之規定，溯及自伊公司可以主張抵銷之時點
      即109年8月4日給付資遣費之時點分期予以抵銷。
（七）聲明：
　 1、原告之訴駁回；
   2、如受不利判決，願供擔保，請准宣告免為假執行。
三、兩造不爭執之事實（見本院卷第236至237頁）：
（一）原告自106年12月5日起受僱被告公司，在台大分行擔任理
      專。
（二）原告於108年8月15日經被告公司調職至南京東路分行擔任
      理財專員，離職前每月約定工資65,992元。
（三）原告於109年4月17日起因伴有憂鬱情緒及焦慮之適應疾患
      、重鬱症於馬偕紀念醫院精神內科就診（見原證1，即本
      院卷第23頁）。
（四）原告於109 年5、6月之請假情形詳如被證7。
（五）原告於109年1、2季未達被告公司手續費收入業績標準（
      民事起訴狀第9頁，即本院卷第17頁）。
（六）被告公司於109年7月17日以電子公文通知原告，以原告工
      作表現不佳不能勝任工作為由，依勞基法第11條第5款規
      定終止勞動契約，最後工作日為109年7月28日。
（七）原告於109年8月5日申請勞資爭議調解，於同年8月31日調
      解不成立（見原證3，即本院卷第33至34頁）。
（八）如本院認兩造間僱傭關係存在，原告就其自被告公司受領
      之資遣費111,047元（見被證6，即本院卷第155頁）同意
      扣抵。
四、本件爭點（見本院卷第237頁）：
（一）被告公司於109年7月17日依勞基法第11條第5款規定終止
      勞動契約是否合法？有無違反解僱最後手段性原則？
（二）兩造間僱傭關係是否存在？
（三）原告依兩造間勞動契約之約定、民法第487條、勞基法第2
      2條第2項規定請求被告公司自109年7月29日起按月給付工
      資65,992元是否有理由？
五、得心證之理由：
（一）被告公司於109年7月17日依勞基法第11條第5款規定終止
      勞動契約是否合法？有無違反解僱最後手段性原則？
   1、按勞工對於所擔任之工作確不能勝任時，雇主得預告終止
      勞動契約，為勞基法第11條第5款所明定。勞工確不能勝
      任工作之規範本旨，應就勞工客觀上之能力、學識、品行
      、身心狀況不能勝任工作，及勞工主觀上能為而不為或怠
      忽所擔任之工作等違反忠誠履行勞務給付情狀，合併為觀
      察判斷。又解僱與勞工不能勝任之具體事實，在程度上應
      具相當之對應性，該具體事實之態樣、初次或累次、故意
      或過失、對雇主及事業所生之危險或損失、勞僱關係之緊
      密程度、勞工到職時間之久暫等，均為是否達到解僱之衡
      量標準，且其情形須雇主於其使用勞基法所賦予保護之各
      種手段後，仍無法改善情況下，始得為終止勞動契約（最
      高法院96年度台上字第2630號判決意旨參照）。
   2、經查：
   （1）108年上半年原告在被告公司所屬台大分行擔任理專期
        間，王美雲於108年員工年度績效管理評核表中，於「
        壹、員工個人平時表現」項下「二、上半年度直屬主管
        對員工平時考核紀錄」仍須加強之處填載：「（日期7/
        3)…與同事和睦相處並遵守工作規則」，於「壹、員工
        個人平時表現」項下「五、直屬主管與員工『年度評核
        晤談』紀錄」之「主管要求項目」填載：「努力達成分
        行理財目標」，並經原告簽名確認；在「貳、對所屬總
        行科/分行部門貢獻情形」項下「直屬主管總評」，及
        「參、對全單位年度目標貢獻情形」之年中、年度執行
        情形均為「需提升」，王美雲就原告該年度整體綜合表
        現情形亦勾選「需提升」，原告表現並排名該分行最末
        位（見本院卷第141至145頁）。
   （2）原告於108年下半年經被告公司調動至南京東路分行後
        ，於108年員工年度績效管理評核表中，葉芬媄於員工
        平時考核紀錄之「壹、員工個人平時表現」項下「四、
        下半年度直屬主管對員工平時考核紀錄」仍須加強之處
        填載：「（日期9/26）與同仁和睦相處，加強業績達成
        及團隊合作」，於「壹、員工個人平時表現」項下「五
        、直屬主管與員工『年度評核晤談』紀錄」記載：「從臺
        大轉任至本分行之手續費收入864,555/8/15~12/31目標
        3,144,727，達成率27.5%偏低，成長空間很大，須加強
        努力」等語，並經原告簽名確認；在「貳、對所屬總行
        科/分行部門貢獻情形」項下「直屬主管總評」，及「
        參、對全單位年度目標貢獻情形」之年度執行情形為「
        亟需改善」，葉芬媄就原告該年度整體綜合表現情形亦
        勾選「亟需改善」（見本院卷第147至150頁）。
   （3）自109年第一季起，葉芬媄於109年員工年度績效管理評
        核表中「壹、員工個人平時表現」項下「四、上半年度
        直屬主管對員工平時考核紀錄」仍須加強之處填載：「
        （日期3/18）業績達成，開發客戶」，經原告簽名確認
        ；「（日期4/16）一、1.理財人員甲○○行銷前未經查證
        了解客戶正確資料恐造成銀行不良形象。2.其平日不服
        從指導且缺乏團隊精神，嚴重影響本行業務推展。二、
        未遵循理財人員業務行為規範及準則」，此次原告拒簽
        ，而由葉芬媄與另一主管黃淑芳簽名其上；「（日期5/
        13）業績低下，第一季達成率9.5%，167,102元，目標1
        ,755,000元，脾氣暴躁，缺乏團隊及敬業精神」」，經
        原告簽名確認（見本院卷第151至152頁）。
   （4）其中109年4月16日之情形，葉芬媄於本院言詞辯論時證
        稱：「（法官【提示被證4第1頁，即本院卷第151頁】
        就109年上半年員工年度績效管理評核表的部分，有關
        於109年4月16日原告拒簽部分，「仍須加強之處」欄有
        無記載何事？具體情事詳細經過為何？）原告留有客戶
        的解約保單，客戶也寫申請書來解約，我是他的直屬主
        管，必須要去跟客戶確認有沒有要解約，但那份申請書
        當天一直放在他那裡，並沒有拿給我，第二天原告下午
        要請假，中午匆匆忙忙拿解約書給我，叫我簽名，但我
        跟他說我必須跟客戶直接確認才行，他的反應就是為什
        麼要如此，感覺我在刁難他。我當時有打電話給客戶，
        客戶說他不知道解約的事情，客戶說沒有要解約。客戶
        當下就說要來分行，然後我把電話轉給原告，原告因為
        下午要請假，請客戶隔天再來。隔天客戶帶他兒子過來
        ，客戶來了之後，我希望我先跟客戶確認清楚，有三張
        保單，我問他知不知道要解約的事情，他說原告有跟我
        說要解約，他沒有要解約，他也不知道是哪一筆保單，
        我要確認的當下，原告一直阻撓我確認，很大聲的喝斥
        ，客戶當下也被他嚇到，客戶隔天跑來找經理，說他晚
        上睡不著覺，說在我們華南銀行三四十年從來沒有看過
        這麼兇的專員。」等語（見本院卷第頁315至316頁），
        核與前揭109年員工年度績效管理評核表上記載之事件
        始末大致相符，綜合前述（1）至（3）之情形，足見原
        告自108年度上半年起，其業績目標遭主管一再提醒需
        加以提升，亦時常與同事間相處不睦多有言語衝突，至
        108年度下半年更有亟需改善之情形，葉芬媄並證稱：
        「（法官問：您身為原告的直屬主管，自己有無對原告
        進行績效輔導改善之程序？）原告剛來第一個月，依他
        的薪水應該是要協助我們衝業績的，因為他算是高薪。
        我對原告有進行輔導，我們財富管理部有SOP ，如果一
        個理財專員業績不好，他訪談客戶時需要把客戶基本資
        料印出來，我們就會與需要輔導的專員開會討論這個客
        戶的詳細情形，可以做什麼樣的開發。但原告都不配合
        ，也不印基本資料給我，從原告一進來就這樣，我跟他
        要求時，他還站在我後面嚇我，追著要打我，然後我們
        的理專告訴我這樣團隊合作的精神都被破壞了。（法官
        問：【提示被證5，即本院卷第153至154頁】109年3月
        份、109年4月份員工平時考核檢視表中所記載原告異常
        說明之具體情事各為何?）就是我剛剛所說的，109年3
        月的時候原告業績一直不好卻一直請假，我問他業績不
        好一直請假好嗎，他告訴我回來就會有數字了。後來他
        回來之後，我問他這件事，他就說我就是做不到，也就
        不理我了。」等語（見本院卷第317頁），核與109年3
        月份員工平時考核檢視表登載：「（員工平時考核要點
        第2條…）甲○○於3/2日理財晨會無法提出業績改善方案
        ，不滿主管要求，態度惡狀、破壞團隊氣氛，影響理財
        人員努力動能。」、「（員工平時考核要點第3條…）甲
        ○○行銷不力，請其改善但不服指導且態度非常不友善聲
        音大又好辯。」等情無違，並經其直屬主管葉芬媄、被
        告公司人事管理員、單位主管於其上蓋章確認（見本院
        卷第153頁），可證原告主觀上無改善意願，客觀上亦
        未改善，故被告公司依勞基法第11條第5款規定終止勞
        動契約，實屬有據，亦未違反解僱最後手段性原則。
   （5）原告雖主張：其調至南京東路分行後，葉芬媄將行內客
        戶劃歸特定理專，使自己得以與其共享獎金並獨佔行內
        資源，且其調職至南京東路分行後即多次遭單位主管言
        行舉止之辱罵、霸凌，致其罹患重度憂鬱症云云，並提
        出診斷證明書及其與陳映如之電子郵件為證（見本院卷
        第23、27頁），然前揭診斷證明書僅得證明原告患有重
        度憂鬱症，無從證明其重度憂鬱症與任職被告公司之關
        連，且就此葉芬媄證稱：「（原告訴訟代理人問：行內
        全部的理專的目標都是由財富管理部依據薪水來核定，
        你們襄理有沒有權限將理專的業績與客戶做細部調整？
        ）客戶是理專間同意下互換，業績不是我訂的。我沒有
        辦法微調。 …（原告訴訟代理人：那你們的實際面上，
        行內的客戶會不會存在有的客戶比較好開發，有些比較
        不好開發？）有一些客戶已經在我們這裡很久了，我們
        不會隨便動他的理專，而且就如剛剛所述，客戶不是我
        可以分配的。（原告訴訟代理人：請問你個人身為襄理
        ，你有沒有業績目標？）我的部分是要看整個團體目標
        。」等語（見本院卷第318至319頁），則原告主張主管
        將客戶劃歸特定理專，使主管得以與其共享獎金並獨佔
        行內資源云云，已乏依據；至原告與陳映如於109年7月
        9日之電子郵件中，陳映如固有提及：「今天早上理事
        長有跟人資部吳科長溝通，也有跟科長講您說的是事實
        ，理事長已有請人去查詢過，也請科長要確實調查清楚
        ，該主管的管理方式是很多人都不能接受，也希望科長
        不能因為業績未達成而否定這個人的言行，…」等語（
        見本院卷第27頁），惟此係被告公司工會基於保護工會
        會員立場向原告說明該工會與被告公司人資部門溝通之
        過程及處理情形，原告復未提出其他證據證明，則其主
        張係因遭被告公司主管霸凌而罹患重度憂鬱症云云，亦
        無實據。
   （6）原告再主張：被告公司未基於伊請假在家休養之狀況，
        協助伊調整手續費業績目標，反逕自終止勞動契約，有
        違解僱最後手段性原則云云，惟葉芬媄證稱：「（原告
        訴訟代理人問：請求提示被證7 【即本院卷第247頁】
        【提示前揭資料】這是原告從5月份請假的紀錄，從這
        個紀錄可以看出，原告5、6月份請假天數，約有37天，
        且不含週休二日，請問原告5、6月份實際工作天數，看
        起來很少，你們計算他109年第二季業績達成率時，有
        沒有協助原告作業績的計算調整？）調整業績的話我沒
        有權限，要跟財富管理部申請，而且要由他自己申請，
        而且就算全部調降了，他還是達不到。」等語（見本院
        卷第319至320頁），足見原告得向被告公司財富管理部
        申請調降業績目標，然原告並未提出申請，且依被告公
        司提出之「南京東路分行109年4月份理財績效一覽表」
        ，原告109年4月之業績為0，其於109年5、6月請假日數
        分別約19日、18日（見本院卷第247頁），縱被告公司
        同意其調降業績目標，原告仍無法達標，故原告此部分
        主張亦無理由。
   （7）原告另主張被告公司原本係以其連續兩季未達業績目標
        而資遣伊，然臨訟改稱：係就伊「業績目標之達成」、
        「手續費收入之達成率」、「與同事和睦相處」、「服
        從主管指導及工作規則」等理由資遣伊，已違法無據云
        云，然按勞基法第11、12條分別規定雇主之法定解僱事
        由，為使勞工適當知悉其可能面臨之法律關係變動，雇
        主基於誠信原則應有告知勞工其被解僱事由之義務，基
        於保護勞工之意旨，雇主不得隨意改列其解僱事由，同
        理，雇主亦不得於原先列於解僱通知書上之事由，於訴
        訟上為變更再加以主張（最高法院95年度台上字2720號
        判決意旨參照）。查被告公司於109年7月17日以電子公
        文通知原告，以原告工作表現不佳不能勝任工作為由，
        依勞基法第11條第5款規定終止勞動契約（見不爭執事
        項（六）），於本訴中被告公司亦未更改資遣之法律依
        據，前述「業績目標之達成」、「手續費收入之達成率
        」、「與同事和睦相處」、「服從主管指導及工作規則
        」各節僅為被告公司就原告符合勞基法第11條第5款情
        形之原因事實所為說明，難認有最高法院前揭判決意旨
        所指變更解僱事由之情形。
（二）兩造間僱傭關係業於109年7月17日經被告公司依勞基法第
      11條第5款規定合法終止，已如前述，則原告請求確認僱
      傭關係存在，並依兩造間勞動契約之約定、民法第487條
      、勞基法第22條第2項規定請求被告公司自109年7月29日
      起按月給付工資65,992元及其法定遲延利息，均為無理由
      。
六、綜上所述，原告請求確認兩造間僱傭關係存在，並依兩造間
    勞動契約之約定、民法第487條、勞基法第22條第2項規定請
    求被告公司應自109年7月29日起至原告復職之日止，按月於
    每月10日給付原告65,992元，暨自各期應給付日之次日起至
    清償日止，按週年利率5%計算之利息，均為無理由，應予駁
    回。原告之訴既無理由，其假執行之聲請亦失依據，應併予
    駁回。
七、本件事證已臻明確，兩造其餘主張與攻擊防禦方法，經核均
    與本件判決結果無影響，爰不一一予以審酌，附此敘明。
八、據上論結，本件原告之訴為無理由，依民事訴訟法第78條，
    判決如主文。
中　　華　　民　　國　　110 　年　　10　　月　　27　　日
                    勞動法庭   法　官　 方祥鴻
以上正本係照原本作成。
如對本判決上訴，須於判決送達後20日內向本院提出上訴狀。如
委任律師提起上訴者，應一併繳納上訴審裁判費。
中　　華　　民　　國　　110 　年　　10　　月　　27　　日
                               書記官   巫玉媛